【裁判字號】    89,訴,1399
【裁判日期】    900618
【裁判案由】    損害賠償
【裁判全文】
臺灣桃園地方法院民事裁定  八十九年度訴字第一三九九號
    原      告  甲○○
    被      告  乙○○
右當事人間請求損害賠償事件，經本院刑事庭移送前來，本院裁定如左：
    主      文
原告之訴及假執行之聲請均駁回。
訴訟費用由原告負擔。
    理      由
一、按刑事法院得依刑事訴訟法第五百零四條第一項規定，將附帶民事訴訟以裁定移
    送於該法院民事庭者，以刑事部分宣告被告有罪之判決者為限，至刑事訴訟諭知
    無罪或實質上與諭知無罪相同效力之判決，刑事法院本應依同法第五百零三條第
    一項前段規定以判決駁回原告之訴，如誤以裁定移送於民事庭，其訴之不合法，
    不因移送民事庭而受影響，受移送之民事庭應認原告之訴為不合法以裁定駁回之
    ，最高法院六十六年度台上字第一０九四號判例可資參照。
二、原告起訴主張：被告自民國（下同）八十二年十二月十五日起會，由訴外人陳柳
    枝出面邀原告參加，每會新台幣（下同）一萬元，共四十七會，每月會款均由陳
    柳枝收取，迨至八十六年二月十五日，由訴外人柯武旗得標，但被告並未給付會
    款。嗣後原告及訴外人陳志麟等活會會員前往查看，由被告書立切結同意書，並
    開立泛亞商業銀行桃園分行支票十八張、商業本票十一張，自八十七年一月起分
    攤給付原告等人，但上開支票早已拒絕往來不能兌現，被告在切結同意書上聲明
    ，若支票、本票無法兌現，願接受法律制裁。而且被告利用原告居住臺中，不易
    察覺騙局，以招募互助會之名，而行騙財之實，案經檢察官偵查終結，移送台灣
    桃園地方法院以八十七年度訴緝字第一五五號刑事案件併案審理中，茲因被告犯
    詐欺致原告所受損害，爰依民法第一百八十四條、刑事訴訟法第四百八十七條提
    起附帶民事訴訟，請求被告給付原告四十八萬元，及自起訴狀送達翌日起至清償
    日止，按年息百分之五計算利息，且願供擔保請准宣告假執行；並提出切結同意
    書影本一份、泛亞商業銀行支票退票影本二十五張、本票影本十一張等以為證明
    。經本院刑事庭依刑事訴訟法第五百零四條第一項規定，將其附帶之民事訴訟，
    以裁定移送民事庭。
三、經查，原告主張因被告詐欺而受有損害之事實，經本院刑事庭以八十七年訴緝字
    第一五五號刑事案件審理後，認此部分僅屬民事債務不履行，無涉詐欺之罪責，
    被告此部分之詐欺犯行，尚屬不能證明（請見本院八十七年度訴緝字第一五五號
    刑事判決），而將前開偵查案件退由檢察官另為適法處理，故此部分之諭知實質
    上與諭知無罪有同一之效力，揆諸刑事訴訟法第五百零三條第一項之規定及前開
    判例意旨，刑事庭本應依刑事訴訟法第五百零三條第一項前段規定以判決駁回原
    告之訴，然刑事庭誤以裁定移送本院民事庭，故本院仍應認原告之訴為不合法，
    以裁定駁回之。至原告假執行之聲請因其訴被駁回而缺乏宣告之依據，亦應予駁
    回。
四、依民事訴訟法第二百四十九條第一項第六款、第九十五條、第七十八條，裁定如
    主文。
中      華      民      國    九十      年      六      月     十八     日
                                    臺灣桃園地方法院民事第二庭
~B審判長法官  邱瑞祥
~B法      官  林孟宜
~B法      官  陳心婷
右為正本係照原本作成
如不服本裁定應於送達後十日內向本院提出抗告狀，並應繳納抗告費新台幣四十五元
。
中      華      民      國    九十      年      六      月     十八     日
~B法院書記官      郝玉蓮


司法院資訊處製作；財團法人民間司法改革基金會備份。
